【裁判字號】    97,訴,1901
【裁判日期】    971231
【裁判案由】    違反商業會計法等
【裁判全文】
臺灣臺中地方法院刑事判決              97年度訴字第1901號
公  訴  人  臺灣臺中地方法院檢察署檢察官
被      告  甲○○
上列被告因違反商業會計法等案件，經檢察官提起公訴（97年度
偵字第8967號），本院合議庭裁定改由受命法官獨任依簡式審判
程序審理，判決如下：
    主    文
甲○○連續商業負責人，以明知為不實之事項，而填製會計憑證
，累犯，處有期徒刑肆月，如易科罰金，以銀元佰元即新臺幣
玖佰元折算壹日，減為有期徒刑貳月，如易科罰金，以銀元佰
元即新臺幣玖佰元折算壹日；又公司負責人，為納稅義務人以不
正當方法逃漏稅捐，累犯，處有期徒刑肆月，如易科罰金，以銀
元佰元即新臺幣玖佰元折算壹日，減為有期徒刑貳月又拾伍日
，如易科罰金，以銀元佰元即新臺幣玖佰元折算壹日；應執行
有期徒刑參月，如易科罰金，以銀元佰元即新臺幣玖佰元折算
壹日。
    事實及理由
一、犯罪事實：被告甲○○（原名吳錦輝，於民國96年8月10日
    改名）原係承砂實業有限公司（下稱承砂公司，該公司於96
    年4月16日變更登記為承砂砂石實業有限公司，負責人變更
    為林秀蓮)之負責人，亦為商業會計法所稱之商業負責人，
    依稅捐稽徵法第47條之規定，適用同法有關納稅義務人之規
    定。被告前因偽造文書罪，經臺灣臺北地方法院94年度易緝
    字第48號判決判處有期徒刑4月確定，於94年7月29日易科罰
    金執行完畢。緣於94年12月5日，承砂公司向臺中縣新社鄉
    公所得標承作「新社鄉福興村水長流溪因72水災造成土石淤
    積、清除疏浚土石標售」工程，並自同年12月15日起，開始
    清運並販售合法得標之土石，竟基於開立記載不實銷售金額
    之統一發票的概括犯意及為承砂公司逃漏稅捐之犯意，
    (1)賣予台崧混凝土有限公司（下稱台崧公司）砂石43,845.5
      立方公尺，實際收取新台幣（下同）13,592,109元，於95
      年5月間，開立金額合計為2,800,000元之統一發票4張。
    (2)賣予昇運砂石有限公司（下稱昇運公司）砂石64,601立方
      公尺（其中35,650立方公尺係從銓昌營造有限公司調貨而
      來），實際收取8,867,665元，於95年6月間，開立金額合
      計為1,400,000元之統一發票2張；
    以上行為均足以生損害於稅捐機關對於營業稅及營利事業所
    得稅稽徵之正確性及公平性（經本院函請財政部臺灣省中區
    國稅局大屯稽徵所核算後，承砂公司核定補徵營業稅本稅為
    859,513元，及營所稅本稅457,735元，逃漏營業稅預估罰鍰
    859,513元，逃漏營所稅預估罰鍰309,425元。被告已於97年
    12月19日依規定期限補繳營業稅859,513元，惟關於銷售台
    崧公司之金額，主張應扣除代收代付的運費每立方公尺190
    元，不應計入營業額及營業所得額，將另循行政救濟程序處
    理，附此敘明）。
二、證據名稱：
（一）被告甲○○於偵查及本院審理時，對犯罪事實之自白。
（二）證人即昇運公司現場經理陳鑽昆、會計徐佳妤、台崧公司
      會計薛麗娟、詮昌公司負責人黃嶸鏗於偵查中之陳述。
（三）以台崧公司為買受人之發票影本4張、以昇運公司及雙冬
      砂石行為買受人之發票影本3張。
（四）承砂公司統一發票影本3張、支票登記簿影本4張、支票存
      根影本2張、存摺影本2張。
（五）昇運公司之進料累計表4張、進料過磅單352張。
（六）台崧公司之砂石進料級配登記簿帳冊4張、過磅分類表（
      廠商名稱新社）61張。
（七）財政部臺灣省中區國稅局大屯稽徵所97年11月13日中區國
      稅大屯三字第0970043521號函及所附承砂公司核逃漏之營
      業稅及營利事業所得稅表。
（八）被告所繳納營業稅違章核定稅額繳款書收據。
（九）臺灣臺中地方法院檢察署刑案資料查註紀錄表及臺灣高等
      法院被告前案紀錄表各1份。
三、應適用之法條：刑事訴訟法第273條之1第1項、第299條第1
    項前段，商業會計法第71條第1款，稅捐稽徵法第41條、第4
    7條第1款，刑法第11條前段、第2條第1項、第28條、修正前
    刑法第56條、第47條、第41條第1項前段、第51條第5款，修
    正前罰金罰鍰提高標準條例第2條，現行法規所定貨幣單位
    折算新臺幣條例第2條，中華民國96年罪犯減刑條例第2條第
    1項第3款、第9條、第10條第1項。
四、如不服本判決，得於判決書送達之日起10日內，以書狀敘述
    理由，向本院提出上訴（須附繕本）。
中    華    民    國    97    年    12    月    31    日
                  刑事第九庭    法  官  施慶鴻
以上正本證明與原本無異。
如不服本判決應於收受判決後10日內向本院提出上訴書狀，並應
敘述具體理由；其未敘述上訴理由者，應於上訴期間屆滿後20日
內向本院補提理由書（均須按他造當事人之人數附繕本）「切勿
逕送上級法院」。
                                書記官  簡芳敏
中    華    民    國    97    年    12    月    31    日
附錄論罪科刑法條
商業會計法第71條
商業負責人、主辦及經辦會計人員或依法受託代他人處理會計事
務之人員有下列情事之一者，處5年以下有期徒刑、拘役或科或
併科新臺幣60萬元以下罰金：
一、以明知為不實之事項，而填製會計憑證或記入帳冊。
二、故意使應保存之會計憑證、會計帳簿報表滅失毀損。
三、偽造或變造會計憑證、會計帳簿報表內容或毀損其頁數。
四、故意遺漏會計事項不為記錄，致使財務報表發生不實之結果
    。
五、其他利用不正當方法，致使會計事項或財務報表發生不實之
    結果。
稅捐稽徵法第41條
納稅義務人以詐術或其他不正當方法逃漏稅捐者，處5年以下有
期徒刑、拘役或科或併科新台幣6萬元以下罰金。
稅捐稽徵法第47條(法人或非法人團體負責人之刑責)
本法關於納稅義務人、扣繳義務人及代徵人應處徒刑之規定，
於左列之人適用之：
 一、公司法規定之公司負責人。
 二、民法或其他法律規定對外代表法人之董事或理事。
 三、商業登記法規定之商業負責人。
 四、其他非法人團體之代表人或管理人。


司法院資訊處製作；財團法人民間司法改革基金會備份。
